【裁判字號】    92,交簡上,193
【裁判日期】    921224
【裁判案由】    公共危險
【裁判全文】
臺灣臺北地方法院刑事判決                      九十二年度交簡上字第一九三號
    上  訴  人  甲○○  男，三.
    即  被  告
右列上訴人即被告因公共危險案件，不服臺灣臺北地方法院臺北簡易庭民國九十二年
八月六日九十二年度北交簡字第一三一一號簡易判決（臺灣臺北地方法院檢察署檢察
官聲請簡易判決處刑書案號：九十二年度偵字第七四二三號），提起上訴，本院管轄
之第二審合議庭判決如左：
    主    文
上訴駁回。
    事    實
一、甲○○於民國九十二年一月二十一日晚間飲用酒類，明知其已因服用酒類，達不
    能安全駕駛動力交通工具之程度，竟仍於翌日凌晨一時五十分許，駕駛動力交通
    工具車牌號碼ＦＺＴ－六八一號重型機車，行至臺北市華江橋機車引道，因對員
    警指揮及交通號誌無反應或遲緩，駕駛判斷力顯然欠佳，為警攔停並進行呼氣酒
    精濃度檢測，甲○○於九十二年一月二十二日凌晨一時五十一分許之呼氣酒精濃
    度為０‧八三亳克＼公升，因而發覺上情。
二、案經臺北市政府警察局萬華分局報請臺灣臺北地方法院檢察署檢察官聲請簡易判
    決處刑。
    理    由
一、訊據上訴人即被告甲○○固不否認於右揭時間服用酒類後駕駛動力交通工具車牌
    號碼ＦＺＴ－六八一號重型機車，行至臺北市華江橋機車引道，為警攔停並進行
    呼氣酒精濃度檢測，其於九十二年一月二十二日凌晨一時五十一分許之呼氣酒精
    濃度為０‧八三亳克＼公升等情，惟矢口否認服用酒類不能安全駕駛動力交通工
    具而駕駛，辯稱：當日其意識清晰、駕車平穩，自信絕無不能安全駕駛之情事始
    於發現員警攔檢後，猶前往接受呼氣酒精濃度檢測，不能僅以其呼氣酒精濃度數
    值及學理統計資料認其確有不能安全駕駛情形云云。
二、經查：
（一）被告於九十二年一月二十一日晚間飲用酒類達不能安全駕駛動力交通工具之程
      度，仍於翌日凌晨一時五十分許，駕駛動力交通工具車牌號碼ＦＺＴ－六八一
      號重型機車，行至臺北市華江橋機車引道，因對員警指揮及交通號誌無反應或
      遲緩，駕駛判斷力顯然欠佳，為警攔停並進行呼氣酒精濃度檢測，被告於九十
      二年一月二十二日凌晨一時五十一分許之呼氣酒精濃度為０‧八三亳克＼公升
      之事實，除被告是否不能安全駕駛動力交通工具、員警有無指揮外，已經被告
      於警訊及本院審理中坦承不諱，核與呼氣酒精濃度檢測單、臺北市政府警察局
      舉發違反道路交通管理事件通知單、刑法第一百八十五條之三案件測試觀察紀
      錄表所載相符；其中被告於九十二年一月二十二日凌晨一時五十一分許之呼氣
      酒精濃度為０‧八三亳克＼公升，且駕駛車輛行進中有對員警指揮及交通號誌
      無反應或遲緩，駕駛判斷力顯然欠佳情形，亦經現場處理員警當場觀察、測試
      後記載明確，有呼氣酒精濃度檢測單、刑法第一百八十五條之三案件測試觀察
      紀錄表附卷可按，製作觀察紀錄表之臺北市政府警察局萬華分局警備隊員警王
      泰為與被告素不相識，衡情應無故意為對被告不利之不實記載以羅織誣陷被告
      之可能或必要。
（二）被告雖辯稱當日其意識清晰、駕車平穩，自信絕無不能安全駕駛之情事始於發
      現員警攔檢後，猶前往接受呼氣酒精濃度檢測云云，然按刑法第一百八十五條
      之三規定所謂「不能安全駕駛」，係抽象危險犯，並不以發生具體危險為必要
      ，對於呼氣酒精濃度已達每公升０．五五毫克（０．五五亳克＼公升）以上，
      肇事率為一般正常人之十倍，認為已達不能安全駕車之標準，此業經法務部八
      十八年五月十八日以法八八檢字第００一六六九號函告週知，應為絕對不能安
      全駕駛動力交通工具；而就醫學文獻所知，酒精對人體造成之影響，於呼氣時
      酒精濃度達每公升０‧二五毫克（約合體內血液中酒精濃度五０亳克＼公升或
      百分之零點零五）即會輕度中毒，造成輕度協調功能降低，呼氣酒精濃度達每
      公升０‧五毫克時（約合體內血液中酒精濃度一００亳克＼公升或百分之零點
      一）屬輕到中度中毒症狀，出現反應較慢、感覺減低、影響駕駛之狀況，又飲
      酒後一小時許，其體內血液酒精濃度可達最高，飲酒一小時後其體內之酒精濃
      度隨即消減，此亦分別有行政院國軍退除役官兵輔導委員會臺北榮民總醫院八
      十八年八月五日（八八）北總內字第二六八六八號函、八十八年十月二十六日
      （八八）院賓文廉字第一三四０七號臺灣高等法院函附台北醫學院附設醫院精
      神科主任蔡尚穎「酒精對人體生理與行為之影響」一文可據。本件被告於九十
      二年一月二十一日晚間飲用酒類達呼氣酒精濃度０‧八三亳克＼公升程度，仍
      於翌日凌晨一時五十一分許駕駛動力交通工具車牌號碼ＦＺＴ－六八一號重型
      機車，且車輛行進中有對員警指揮及交通號誌無反應或遲緩，駕駛判斷力顯然
      欠佳情形，前已述及，其呼氣酒精濃度已逾０．五五亳克＼公升，且顯已因飲
      用酒類致注意力、反應力、操控力、判斷力、駕駛能力均降低，應認已達不能
      安全駕駛動力交通工具之標準。則本件事證已臻明確，被告所辯要屬卸責、避
      就之詞，其犯行以堪認定，應依法論科。
三、核被告所為，係犯刑法第一百八十五條之三服用酒類不能安全駕駛動力交通工具
    而駕駛罪。原審認被告罪證明確，參酌被告曾於七十九年間竊盜罪，經本院判處
    有期徒刑十月，緩刑五年確定，查獲時呼氣酒精濃度高達０‧八三亳克＼公升，
    惟尚未因酒後駕車肇事致人死傷等節，依刑事訴訟法第四百四十九條第一項前段
    、第四百五十四條第二項，刑法第一百八十五條之三、第四十二條第二項，罰金
    罰鍰提高標準條例第二條予以論科，科處罰金二萬元，並諭知如易服勞役之折算
    標準，其認事用法均尚無不合，量刑亦甚妥適，被告上訴空言否認不能安全駕駛
    動力交通工具，並無理由，其上訴尚非有據，應予駁回。
據上論斷，應依刑事訴訟法第四百五十五之一條第三項、第三百六十八條，判決如主
文。
本案經檢察官黃東焄到庭執行職務。
中      華      民      國    九十二    年     十二     月    二十四    日
                              臺灣臺北地方法院交通法庭
                                      審判長法  官  陳  博  文
                                            法  官  陳  婷  玉
                                            法  官  洪  文  慧
右正本證明與原本無異。
不得上訴。
                                            書記官  江  虹  儀
中      華      民      國    九十二    年     十二     月    二十四    日


司法院資訊處製作；財團法人民間司法改革基金會備份。
